# 非上市公司股权融资支付的中介机构费用冲减资本公积还是费用化

提问人：空阔 时间：2018-02-07 10:57:29
请问各位老师，非上市公司股权融资，支付给中介机构的顾问费、律师费，是冲减资本公积，还是直接可以费用化啊？

回答人：chenyiwei
理论上说，此类中介费用，只要满足：（ 1 ）与所获得的权益性融资直接相关；（ 2 ）以成功获得融资为支付条件，都可以冲减资本公积。但在实际操作中很少见。主要因为： 1 、不少此类费用发生时，能否成功获得融资还不确定，基于谨慎原则予以费用化处理；
2 、有些中介机构费用如审计费、评估费等，基于相关中介机构的独立性要求，或有收费是被禁止的，即不能依据是否成功获得融资来增加或减少收费，因此这类服务收费并不是以成功获得融资为支付条件，只要相关机构提供了服务就有支付义务，不符合该条件。

回答人：chenyiwei
也就是，费用化还是基本的处理方法。